---
title: "Atv9"
author: "Bruna Kariny Fontes Rodrigues"
date: "01/07/2022"
output: pdf_document
---

# Grupo 9  - Análise do número de habitantes do Brasil

```{r setup, include=FALSE}
library(tidyverse)
```



```{r cars}
dados<-tibble(Ano = c(1872,1890,1900,1920,1940,1950,1960,1970,1980,1991), habitantes = c(9.9,14.3,17.4,30.6,41.2,51.9,70.2,93.1,119,146.2))

plot(dados)
```



```{r }
teste_linear<- mutate(dados, xy = dados$Ano*dados$habitantes,`x²` = dados$Ano*dados$Ano )
soma_linear<- apply(teste_linear,2,sum)
n <- nrow(dados)

a_linear<- function(soma,n){
  aa<- (n*soma[3] - soma[1]*soma[2])/(n*soma[4] - (soma[1]^2))
  return(aa)
}

a_l<-a_linear(soma_linear,n)

b_linear <- function(soma,n){
  bb<- (soma[1]*soma[3] - soma[2]*soma[4])/((soma[1]^2) -  n*soma[4])
  return(bb)
}
b_l<-b_linear(soma_linear,n)

```

Ajuste linear


```{r}

g_linear<-function(a,b,x){
  g1<- (a*x + b)
  return(g1)
}

y_med<-  soma_linear[2]/n
gx<- g_linear(a_l,b_l,dados$Ano)



SQreg<-((abs(gx-y_med))^2)
SQtot<- ((dados$habitantes - y_med)^2)
R2linear<- (sum(SQreg))/(sum(SQtot))
print(R2linear)
```
```{r}
ggplot()+ geom_line(aes(x= dados$Ano, y= dados$habitantes)) + geom_line(aes(x= dados$Ano, y= gx),color = "red")
```

Ajuste ruim. Logo, tentaremos o exponencial.

## Ajuste Exponencial

```{r}


teste_exp<- mutate(dados, y= log(dados$habitantes), `x*lny` =(log(dados$habitantes)*dados$Ano), `x²` = (((dados$Ano))^2))
teste_exp<-(teste_exp[,c(1,3,4,5)])
soma_exp<- apply(teste_exp,2, sum)
a_exp<- a_linear(soma_exp,n)
b_exp<- exp(b_linear(soma_exp,n))

print(c(a_exp,b_exp))

g_exp<- function(a,b,x){
  g3<- (b*exp(a*x))
    return(g3)
}
gg<-g_exp(a_exp,b_exp,dados$Ano)

plot(dados$Ano,gg)

```

```{r}
ggplot()+ geom_line(aes(x= dados$Ano, y= dados$habitantes)) + geom_line(aes(x= dados$Ano, y= gg),color = "red")
```

Uma vez que o ajuste está adequado, vamos para as questões.

## Estimativa para o ano 2000.

Lembrando que:
$y= a*e^(b*x)$, logo
$Habitantes = a*e^(b*ano)$

```{r}
habitantes2000<-g_exp(a_exp,b_exp,2000)

habitantes2000
```
A estimativa para o ano 2000 é de 177,72 milhões de pessoas.

## Em que ano Ultrapassa 100 milhões?

Sabe-se que esse marco foi alcançado entre os anos 1970 e 1980.

Então, esse o resultado para ser válido deve estar entre essas décadas.

```{r}
ano<-  (log(100/b_exp)/(a_exp))
print(ano)
```

